臺灣桃園地方法院刑事判決　　　　　　 94年度簡上字第184號
上　訴　人　臺灣桃園地方法院檢察署檢察官
上　訴　人
即　被　告　甲○○
上列被告因贓物案件，經檢察官聲請簡易判決處刑(聲請案號94
年偵字第117號)，上訴人不服本院94年3月21日94年度桃簡字第
345號第一審判決，提起上訴，本院管轄第二審合議庭判決如下
：
　　主　文
上訴駁回。
　　事　實
一、甲○○有竊盜、贓物前科（不構成累犯），於民國93年10月
    29日下午5 時40分許，在桃園縣桃園市○○路423 號前，明
    知綽號「孫仔」所交付之車號GA-341號機車1 部，係來路不
    明之贓物（上開機車為林得全所有，於93年10月27日上午8
    時許，在桃園市○○路915 號前失竊），竟收受之，欲留供
    己用，嗣於同日下午5 時45分許，在桃園市○○路423 號前
    ，為警查獲，並扣得鑰匙1 支。
二、案經桃園縣政府警察局桃園分局報請臺灣桃園地方法院檢察
    署檢察官聲請簡易判決處刑。
　　理  由
一、訊據被告甲○○矢口否認有收受贓物犯行，辯稱：查獲之機
    車係伊在查獲前5 分鐘向綽號「孫仔」之人所借，伊為警查
    獲前並不知該機車係贓車云云。經查，車號GA-341號機車係
    被害人林得全所有，於93年10月27日上午8 時許，在桃園縣
    桃園市○○路915 號前失竊之事實，業據被害人林得全於警
    詢時證述在卷，並有贓物認領保管單及車輛車牌失竊作業查
    獲車輛認可資料各1 份在卷可稽，該機車係屬贓物，並無疑
    義。被告雖辯稱機車係向綽號「孫仔」之人所借，查獲前並
    不知為贓物云云。然查：被告自承其係在遊樂場認識綽號「
    孫仔」之人，且不知「孫仔」之姓名及住處等語，顯見被告
    與綽號「孫仔」之人並非熟識，而被告於借取機車時復未向
    「孫仔」拿取行車執照以供為警臨檢時證明之用，於通常情
    形，如該機車確為綽號「孫仔」之人所有，「孫仔」豈會輕
    易將價值不菲之機車出借予交情不厚之被告，且復未約定返
    還時間、地點，而被告又豈會不拿取行車執照以供備用，足
    徵被告辯稱其不知該機車係贓物云云，顯非事實，況被告於
    警詢時亦自承知該GAI-341 號機車係失竊贓車，並稱：因為
    「孫仔」都是專門偷車的，他借給我的車應該不是什麼正常
    的車等語 (見93年度偵字第17712 號卷第7 頁正反面)， 益
    徵被告自始即知該機車係來路不明之贓物而收受之，其辯稱
    不知為贓物云云，要屬犯後卸責之詞，不足採信。
二、核被告所為，係犯刑法第349 條第1 項之收受贓物罪。聲請
    簡易判決處刑意旨雖認被告除收受車號GAI-341 號機車外，
    尚收受贓物鑰匙1 支，惟查，扣案鑰匙1 支並非被害人林得
    全所失竊之鑰匙，此由被害人林得全於查獲後並未將該鑰匙
    一併領回即可得知，則該鑰匙尚無證據證明係屬贓物，聲請
    意旨認被告同時收受贓物鑰匙1 支，尚有誤會，惟被告係以
    一犯意、一行為而收受贓物，為單純一罪，此部分犯罪事實
    之減縮，自不另為無罪之諭知。原審以被告收受贓物犯行事
    證明確，並審酌被告收受贓物之價值、獲益，被害人財物之
    損失，及被告之品行、犯罪後之態度等一切情狀，依刑事訴
    訟法第449 條第1 項前段、第454 條第2 項，刑法第349 條
    第1 項、第41條第1 項前段，罰金罰鍰提高標準條例第1條
    前段、第2 條，量處被告有期徒刑4 月，並諭知如易科罰金
    ，以3 百元折算1 日，其認定事實適用法律均無違背，檢察
    官及被告上訴意旨及臺灣桃園地方法院檢察署94年度偵字第
    6784號移送併辦要旨，雖以被告另明知綽號「阿鴻」所交付
    之車號IKW-053 號機車，係來路不明之贓物，竟於民國94年
    3 月4 日13時許，在桃園縣桃園市○○路與慈文路口，自「
    阿鴻」收受上開機車，嗣於93年3 月8 日19時45分許，為警
    在桃園市○○○街2 號前查獲，因認被告所涉犯此部分之收
    受贓物犯行，與上開有罪部分有連續犯裁判上一罪關係，此
    部分為原審判決未及審酌，而提起上訴，請求撤銷改判。惟
    查，本案被告收受贓物之行為時間為93年10月29日，移送併
    辦收受贓物之行為時間為94年3 月4 日，兩者已相隔近5 月
    ，其先後2 次收受贓物行為，於時間上已難謂緊接。且按「
    連續犯之所謂出於概括犯意，必須其多次犯罪行為自始均在
    一個預定犯罪計劃以內，出於主觀上始終同一犯意之進行，
    若中途另有新犯意發生，縱所犯為同一罪名，究非連續其初
    發的意思，即不能成立連續犯。」 (最高法院70年台上字第
    6296號判例意旨參照)。 查被告供承其先後向他人借取機車
    20餘次，每次借車均係去拿毒品，但借車的理由並不一樣，
    知道其有施用毒品的人，其借車時均直接告知是要去拿藥，
    如不知其有施用毒品的人，則其借車時即告知是要去找朋友
    ，93年10月29日向綽號「孫仔」借車時是說要去拿藥，94年
    3 月4 日向綽號「阿鴻」借車時則說是要去找朋友等語，顯
    見被告係因欲買毒品或是為找朋友，始偶然向他人借車，縱
    其各次所借之機車均為贓物，亦難認其各次收受贓物行為係
    在其一個預定犯罪計劃以內，況被告於本院審理時矢口否認
    其93年10月29日及94年3 月4 日收受機車時即知該機車係屬
    贓物，更難認被告有所謂之收受贓物之概括犯意存在，因之
    移送併辦部分與本案尚難認有連續犯裁判上一罪關係，本院
    自無從併予審理，檢察官及被告以被告所犯之後案收受贓物
    行為與本案之收受贓物行為有連續犯裁判上一罪關係而提起
    上訴，其上訴均無理由，應予駁回。
三、臺灣桃園地方法院檢察署94年度偵字第6784號移送併案部分
    ，與本案既無連續犯裁判上一罪關係，應退回檢察官另為處
    理，併予敘明。
四、據上論斷，應依刑事訴訟法第455 條之1 第3 項、第368 條
    ，判決如主文。
本案經檢察官謝雯璣到庭執行職務。
中　　華　　民　　國　　94　　年　　8 　　月　　16　　日
                  刑事第九庭    審判長法  官  林明洲
                                      法  官  林春玲
                                      法  官  黃斯偉
以上正本證明與原本無異。
本判決不得上訴。
                                     書記官　李珈慧
中　　華　　民　　國　　94　　年　　8 　　月　　16　　日
